臺灣板橋地方法院刑事判決　　　　　　　94年度易字第117號
公　訴　人　臺灣板橋地方法院檢察署檢察官
被　　　告　甲○○
　　　　　　　　　　　押）
上列被告因違反毒品危害防制條例案件，經檢察官提起公訴（九
十三年度毒偵字第五二一五號）及移送併案審理（台灣台北地方
法院檢察署九十四年度毒偵字第六七０號），被告於本院準備程
序中就被訴事實為有罪之陳述，經本院合議庭裁定由受命法官獨
任進行簡式審判程序，並判決如下：
    主  文
甲○○連續施用第二級毒品，累犯，處有期徒刑捌月。扣案之第
二級毒品安非他命壹包（淨重肆點柒公克）沒收銷燬之；扣案之
吸食器壹組沒收。
    事  實
一、甲○○前於民國九十年間，因施用第二級毒品案件，經台灣
    台北地方法院於九十年十月三十日以九十年度簡字第三三五
    八號判決，判處有期徒刑六月，如易科罰金以三百元折算一
    日確定；又於九十一年間，因犯詐欺罪，經台灣台北地方法
    院於九十一年九月四日以九十一年度簡字第二五一０號判決
    ，判處有期徒刑三月，如易科罰金以三百元折算一日確定，
    上開二案經定執行刑，應執行有期徒刑八月，於九十二年八
    月十日徒刑執行完畢（於本件構成累犯）。其間，於八十八
　　年間因施用第二級毒品毒品案件，經本院八十九年度毒聲字
  　第六二八號裁定送觀察、勒戒後，因無繼續施用毒品之傾向
    ，於八十九年二月二十二日出所，由臺灣板橋地方法院檢察
    署檢察官於同年二月二十二日，以八十九年度偵字第一三七
    ０號為不起訴處分確定。復因施用第二級毒品案件，經台灣
    台北地方法院八十九年度毒聲字第二三二二號裁定送觀察、
    勒戒後，因有繼續施用毒品傾向，經台灣台北地方法院九十
    年度毒聲字第二一三七號裁定令人戒治處所強制戒治，於九
    十一年七月二十四日停止處分，嗣於九十一年九月十九日強
    制戒治期滿（並經同署檢察官以九十年度毒偵緝字第二四０
    、二四一號及九十年度毒偵字第二一八五號聲請簡易判決處
    刑，經台灣台北地方法院於九十年十月三十日以九十年度簡
    字第三三五八號判決，判處有期徒刑六月，如易科罰金以三
    百元折算一日確定，已如前述）。詎甲○○仍未戒除毒癮，
    仍基於施用第二級毒品安非他命之概括犯意，於上開強制戒
    治執行完畢後五年內，自九十三年九月一日下午五時四十五
    分許為警查獲後採尿前之九十六小時內某時起，至九十四年
    一月六日下午四時許為警查獲後採尿前之九十六小時內某時
    止，在台北縣蘆洲市○○○路二四一之一號二樓租賃處所等
    地，以火燃燒吸食器上之毒品安非他命產生煙霧進而吸用之
    方式，施用第二級毒品安非他命多次。經警先於九十三年九
    月一日下午五時四十五分許，在台北縣蘆洲市○○○路二四
    一之一號二樓租賃處查獲，嗣於同年一月六日下午四時許，
    在台北市○○○路○段一五六號五０一號房間為警查獲，並
    扣得其與先生黃建隆共有之第二級毒品安非他命一包（毛重
    五點一公克、淨重四點七公克）、吸食器一組（同時查獲黃
    建隆，並扣得其所有而與本件犯罪事實無涉之毒品海洛因一
    小包、注射針筒一支）經採尿送驗後，始知上情。嗣經警先
    後將前開二次查獲後採集自甲○○之尿液送驗結果，均呈安
    非他命類陽性反應，因而知悉上情。
二、案經臺北市政府警察局中正第一分局移送臺灣板橋地方法院
    檢察署檢察官偵查起訴，暨臺北市政府政府警察局信義分局
    移送台灣台北地方法院檢察署檢察官偵查後移送本院併案審
    理，嗣經本院裁定進行簡式審判程序。
    理  由
一、上開犯罪事實，業據被告甲○○先後於警詢、檢察官偵訊及
    本院準備程序、審理時均坦承不諱；且被告於九十三年九月
    一日及九十四年一月六日為警查獲時所採集之尿液，經分別
    送交臺灣尖端先進生技醫藥股份有限公司，同以酵素免疫分
    析法（EIA）初 步檢驗，並以氣相層析質譜儀法（GC/MS ）
    確認檢驗結果，均呈安非他命類陽性反應等情，亦有臺灣尖
    端先進生技醫藥股份有限公司九十三年九月十日及九十四年
    一月二十八日濫用藥物檢驗報告各一紙附卷為憑〔參見九十
    三年度毒偵字第五二一五號偵查卷第七頁、九十四年度毒偵
    字第六七０號偵查卷第二頁〕。另被告於九十四年一月六日
    為警查獲時，當場扣得之透明結晶體二包，分別為第一級毒
    品海洛因（與本件犯罪事實無涉）、第二級毒品安非他命之
    結晶體，業經被告自承在卷，並有臺北市政府警察局信義分
    局查獲涉嫌毒品危害防制條例毒品初步鑑驗報告書二紙在卷
    可按〔見九十四年度核退字第一七九號偵查卷第三十四、三
    十五頁〕。此外，復有被告所有供本件施用毒品所用之吸食
    器一組扣案可資佐證。綜上，被告上開出於任意性之自白核
    與事實相符，堪予採信。又被告前於八十八年間因施用第二
    級毒品案件，經本院八十九年度毒聲字第六二八號裁定送觀
　　察、勒戒後，因無繼續施用毒品之傾向，於八十九年二月二
  　十二日出所，由臺灣板橋地方法院檢察署檢察官於同年二月
    二十二日，以八十九年度偵字第一三七０號為不起訴處分確
    定。復因施用第二級毒品案件，經台灣台北地方法院八十九
    年度毒聲字第二三二二號裁定送觀察、勒戒後，因有繼續施
    用毒品傾向，經台灣台北地方法院九十年度毒聲字第二一三
    七號裁定令人戒治處所強制戒治，於九十一年七月二十四日
    停止處分，嗣於九十一年九月十九日強制戒治期滿，有臺灣
    高等法院被告前案紀錄表、台灣板橋地方法院檢察署八十九
    年度毒偵字第一三七０號不起訴處分書、該署九十年度毒偵
    緝字第二四０、二四一號、九十年度毒偵字第二一八五號聲
    請簡易判決處刑書各一份附卷可稽，是被告於經觀察、勒戒
    及強制戒治執行完畢釋放後五年內，再犯本件施用毒品犯行
    ，事證明確。本件被告犯行已堪認定，應依法論科。
二、查安非他命為毒品危害防制條例第二條第二項第二款所明定
    之第二級毒品，依法不得持有及施用。核被告甲○○所為，
    係犯毒品危害防制條例第十條第二項之施用第二級毒品罪。
    被告施用第二級毒品安非他命前、後，其持有第二級毒品安
    非他命之低度行為，為其施用之高度行為所吸收而不另論罪
    。被告先後多次施用第二級毒品安非他命之犯行，時間緊接
    ，觸犯構成要件相同之罪名，顯係基於概括犯意反覆為之，
    為連續犯，應依刑法第五十六條之規定論以一罪，並依法加
    重其刑。又公訴人聲請簡易判決處刑之事實雖僅敘及被告於
    九十三年九月一日為警查獲後採尿前之九十六小時內某時之
    施用第二級毒品安非他命犯行，然移送併辦意旨所載施用第
    二級毒品安非他命犯行，既與本件業經起訴部分之犯罪事實
    具有連續犯之裁判上一罪關係，基於審判不可分原則，本院
    自應併予審理，附此敘明。末查，被告前於九十年間，因施
　　用第二級毒品案件，經台灣台北地方法院於九十年十月三十
  　日以九十年度簡字第三三五八號判決，判處有期徒刑六月，
    如易科罰金以三百元折算一日確定；又於九十一年間，因犯
    詐欺罪，經台灣台北地方法院於九十一年九月四日以九十一
    年度簡字第二五一０號判決，判處有期徒刑三月，如易科罰
    金以三百元折算一日確定，上開二案經定執行刑，應執行有
    期徒刑八月，於九十二年八月十日徒刑執行完畢等情，有臺
    灣高等法院被告前案紀錄表一份在卷可參，其受有期徒刑之
    執行完畢後，五年內再犯有期徒刑以上之本罪，為累犯，應
    依刑法第四十七條之規定加重其刑，並依法遞加重之。爰審
    酌被告前曾因多次施用毒品而觸法，歷經觀察、勒戒、強制
    戒治等保安處分及科處徒刑之教訓後，應知所惕勵，對於施
    用毒品之害及其違法性，當更有明確而強烈之體認，詎自制
    力薄弱並漠視法令禁制而再犯本案，顯不知悔改，應嚴予非
    難，兼衡被告有如事實欄所載之前科，素行不佳，且其所施
    用者復係足以導致精神障礙、性格異常，甚至造成生命危險
    之毒品，非僅戕害一己之身心健康，並潛藏危害社會治安之
    可能，惟犯後已坦承犯行，態度尚稱良好，輔以其犯罪之動
    機、目的、手段、智識程度、生活狀況等一切情狀，量處如
    主文所示之刑，以資懲儆。
三、又被告於九十四年一月六日為警查獲時扣得之第二級毒品安
    非他命一包（毛重五點一公克、淨重四點七公克），不問屬
    於被告與否，爰依毒品危害防制條例第十八條第一項前段之
    規定宣告沒收銷燬之。另扣案之吸食器一組，為被告及其先
    生黃建隆共有供本件施用毒品犯罪所用之物，亦據其供述在
    卷，應依刑法第三十八條第一項第二款規定宣告沒收。至於
    同時查獲黃建隆及其持有之第一級毒品海洛因一小包、注射
    針筒一支，與本件犯罪事實無涉，自無法宣告沒收。
據上論斷，應依刑事訴訟法第二百九十九條第一項前段、第二百
七十三條之一第一項，毒品危害防制條例第十條第二項、第十八
條第一項前段，刑法第十一條前段、第五十六條、第四十七條、
第三十八條第一項第二款，判決如主文。
本案經檢察官曾文鐘到庭執行職務。
中　　華　　民　　國　　94　　年　　9 　　月　　30　　日
　                    　刑事第十庭　法　官  侯志融
上列正本證明與原本無異。
如不服本判決，應於判決送達後十日內向本院提出上訴狀 (應附
繕本)， 上訴於臺灣高等法院。
                                    書記官  張玉如
中　　華　　民　　國　　94　　年　　9 　　月　　30　　日
附錄本案論罪科刑法條全文：
毒品危害防制條例第十條
施用第一級毒品者，處六月以上五年以下有期徒刑。
施用第二級毒品者，處三年以下有期徒刑。
